【裁判字號】    94,訴,1729
【裁判日期】    950406
【裁判案由】    違反醫師法
【裁判全文】
臺灣板橋地方法院刑事判決              94年度訴字第1729號
公  訴  人  臺灣板橋地方法院檢察署檢察官
被      告  甲○○
選任辯護人  黃碧芬  律師
            莊勝榮  律師
            賴瑩真  律師
上列被告因違反醫師法案件，經檢察官提起公訴〔起訴案號：94
年度偵字第11265 號〕。本院合議庭評決行簡式審判程序，茲判
決如下：
       主  文
甲○○未取得合法醫師資格，擅自執行醫療業務，處有期徒刑捌
月。緩刑貳年。
如附表所示之藥械，沒收之。
       事  實
壹、甲○○明知其未具齒模製造技術員資格，復未依醫師法取得
    合法醫師資格，竟自民國〔下同〕70年間起，在臺北縣板橋
    市○○街34號『美成』診所內，藉附表所示診療檯暨牙科診
    療器械等藥械，擅自為林秀蘭及其家屬，暨其他不詳姓名之
    病患從事洗牙、牙根治療，暨裝置假牙等醫療業務。嗣經其
    妻林秀蘭檢舉，於94年3 月5 日晚上7 時45分許，經臺北縣
    政府衛生局派員在上址查獲，並查獲所使用如附表所示之藥
    械。
貳、案經臺北縣政府函送臺灣板橋地方法院檢察署檢察官偵查起
    訴。
      理  由
壹、上揭事實，除為『林秀蘭從事洗牙、牙根治療，暨裝置假牙
    等醫療業務』部份，被告偶有爭執外，其餘犯罪事實，業據
    被告坦承不諱〔參見本院95年3 月23日審判筆錄〕，其此部
    份自白，與證人林秀蘭結證情節〔參見94年度偵字第11 265
    號卷第9 頁至第11頁〕，互核相符，復有〔一〕臺北縣政府
    衛生局現場稽查工作日誌表〔附94年度發查字第1137 號 卷
    第3 頁〕。〔二〕現場照片伍紙〔附同上卷第6 頁、第7 頁
    〕等足佐，堪認被告此部份自白與事實相符，足為認定上揭
    事實之依據；查證人林秀蘭於偵訊時結證稱：「〔板橋市○
    ○街34號〕被告開牙醫之處。」、「〔被告開業〕約25、26
    年。」、「有〔被告有開病歷〕。但被告有藏起來，現在也
    收起來，．．．」、「我〔林秀蘭〕就是由被告親自看診，
    我女兒也是。」、「〔被告所為診療〕有洗牙、牙根治療、
    ? 牙都有。」、「〔被告之父親〕沒有〔到被告之診所行醫
    〕。」〔參見94年度偵字第11265 號卷第9 頁、第10頁〕，
    核與被告於臺北縣政府衛生局人員訪問時即審判外自白略以
    ：伊〔被告〕於上址從事做齒模、鑲牙等業務歷20 年 許，
    現場貳張牙醫診療檯，檯上擺設12支器械〔如鑷子〕及幾瓶
    罐裝物品〔如齒科用蟻? 焦油醇〕等物，其中12支器械係看
    民眾牙齒條件如何，另參瓶罐裝物品，用途如下：〔一〕測
    試牙齒是否治療好。〔二〕固定齒粘接劑。〔三〕封住蛀牙
    的傷口。另器械的箱子為消毒箱，消毒器械用的等情〔參見
    94年度發查字第1137號卷第4 頁、第5 頁〕，互核相符，證
    人林秀蘭結證上情，自足採信，堪認被告確曾為其妻林秀蘭
    執行實欄所示牙醫醫療業務，被告就此部份偶或爭執否認，
    非可採信；本件事證明確，被告之上開犯行，堪予認定。
貳、核被告所為，係犯醫師法第28條前段之無照行醫罪。爰審酌
    被告犯罪之動機、目的、手段、所致之危害，暨犯罪後態度
    等一切情狀，量處如主文所示之刑。末查，被告前未曾受有
    期徒刑以上刑之宣告，此有臺灣高等法院被告前案紀錄表在
    卷足稽，經此科刑教訓，當知警惕，信無再犯之虞，兼以被
    告暨辯護人均求予宣告緩刑，勵被告自新等情，併予宣告緩
    刑，用啟自新。
參、被告固主張附表所示現場查獲藥械，係其父設置留下〔參見
    本院95年3 月23日審判筆錄第3 頁〕，惟與證人林秀蘭結證
    意旨未洽〔見前引述〕，證人林秀蘭結證情節堪予採信，業
    見前述，復無積極確切之證據足認被告此部份主張與事實相
    符，爰本證人林秀蘭結證情節，認附表所示物品，係被告無
    照行醫使用之藥械，併依醫師法第28條前段規定，宣告沒收
    之。
據上論斷，應依刑事訴訟法第273 條之1 第1 項、第299 條第1
項前段，醫師法第28條前段，刑法第11條前段、第74條第1 款，
判決如主文。
本案經檢察官蔡元仕到庭執行職務。
中    華    民    國    95    年    4    月      6    日
                  刑事第一庭  審判長法  官  鄭水銓
                                    法  官  廖怡貞
                                    法  官  陳福來
右正本證明與原本無異。
如不服本判決，應於判決送達後十日內提出上訴狀。
                                    書記官  林兆嘉
中    華    民    國    95    年    4     月    7     日
附錄本案論罪科刑法條全文：
醫師法第28條：
未取得合法醫師資格，擅自執行醫療業務者，處六個月以上五年
以下有期徒刑，得併科新臺幣三十萬元以上一百五十萬元以下罰
金，其所使用之藥械沒收之。但合於下列情形之一者，不罰：
一、在中央主管機關認可之醫療機構，於醫師指導下實習之醫學
    院、校學生或畢業生。
二、在醫療機構於醫師指示下之護理人員、助產人員或其他醫事
    人員。
三、合於第十一條第一項但書規定。
四、臨時施行急救。


司法院資訊處製作；財團法人民間司法改革基金會備份。
